Vitor Cunha

in Linkedin | 📞 +55 (51) 99989-9655 | 🔀 vitor.dc@hotmail.com | 🕠 Github

Apresentação

Engenheiro de software com mais de 5 anos de experiência em desenvolvimento de software e liderança de equipes, especialista em Node, React e Python. Minhas principais realizações incluem a liderança de uma migração bem-sucedida para uma arquitetura cliente-servidor na Faro Energy e a fundação da Zenix Tech, onde gerenciei uma equipe de mais de 5 desenvolvedores para entregar soluções de software personalizadas no prazo.

Habilidades

- C# | Java | JavaScript | TypeScript | C | Node | Express | React | Redux | jQuery | Git | React Native | PHP
- Cloud Computing | CI/CD | Jest | Testes unitarios | Lambda | Desenvolvimento de jogos | AWS | Docker
- Microserviços | Frontend | Backend | Full-Stack | English Conversação

Experiências

Engenheiro de software

Faro Energy

São Paulo, SP, Brasil 02/2022 - 04/2024

- · Conduziu a migração de uma arquitetura monolítica para uma arquitetura cliente-servidor, utilizando React para o front-end e Python (FastAPI) para o back-end, aumentando a produtividade da equipe e a performance da aplicação.
- Colaborou com equipes de design UX/UI para desenvolver interfaces intuitivas e responsivas, resultando em uma melhora significativa na experiência do usuário (UX).
- · Desenvolveu aplicações web de alta performance utilizando React, Redux e TypeScript, otimizando o carregamento das páginas e a performance do sistema.
- Implementou microserviços utilizando Node.js e Python, incluindo serviços de mensageria, scrapper e crawler.
- · Participou do planejamento e construção de uma arquitetura cloud escalável usando AWS, otimizando o tempo de resposta dos serviços.
- Implementou ferramentas para monitoramento de logs e erros (Sentry, AWS CloudWatch e Datadog), facilitando a identificação e correção de erros.

Engenheiro de software e Fundador

Zenix Tech

Porto Alegre, RS, Brasil 03/2021 - 12/2021

- Fundou e gerenciou uma fábrica de software especializada no desenvolvimento de soluções personalizadas para diversos setores, liderando uma equipe de mais de 5 desenvolvedores.
- · Supervisionou projetos desde a concepção até a entrega, garantindo a satisfação do cliente e o cumprimento dos prazos.
- · Implementou metodologias ágeis, reduzindo o tempo de entrega e melhorando a comunicação e colaboração dentro da equipe.
- Desenvolveu soluções usando React, Python, TypeScript e React Native, entregando projetos performáticos e escaláveis.

Educação

Ciências da computação (incompleto)

PUCRS

Porto Alegre, RS, Brasil 03/2020 - 12/2020